最高法院刑事裁定　　　　　　　　　 111年度台抗字第1182號
再 抗告 人　林祐任



上列再抗告人因加重詐欺定應執行刑案件，不服臺灣高等法院臺
南分院中華民國111年7月20日駁回其抗告之裁定（111 年度抗字
第557號），提起再抗告，本院裁定如下：
    主  文
再抗告駁回。
    理  由
一、裁判確定前犯數罪者，併合處罰之。又數罪併罰，有二裁判
    以上者，依刑法第51條之規定，定其應執行之刑。且數罪併
    罰，宣告多數有期徒刑者，於各刑中之最長期以上，各刑合
    併之刑期以下，定其刑期，但不得逾30年，同法第50條第 1
    項前段、第51條第5 款、第53條規定甚明。又按執行刑之量
    定，係事實審法院裁量之職權，倘其所酌定之執行刑，並未
    違背刑法第51條各款或刑事訴訟法第370條第2項、第3 項所
    定之方法或範圍（即法律之外部性界限），亦無明顯違背公
    平、比例原則或整體法律秩序之理念者（即法律之內部性界
    限），即不得任意指為違法或不當。
二、原裁定略以：再抗告人林祐任所犯如原裁定附表（下稱附表
    ）所示之各罪，前經法院判處如附表所示之刑，均分別確定
    在案。茲檢察官依再抗告人之請求，就如附表所示之各罪聲
    請定其應執行刑，經第一審審核認其聲請為正當，並審酌再
    抗告人所犯各罪之犯罪動機、態樣、手段，均係從民國 108
    年3 月起，加入三人以上，以實施詐術為手段，具持續性、
    牟利性、結構性之詐欺集團期間內，擔任提領詐欺款項車手
    ，進行共同詐欺取財犯行，兼顧其所犯數罪反應之人格特性
    及犯罪傾向、施以矯正之必要性、日後復歸社會更生等情，
    並經再抗告人表示意見（即所提出之陳述意見調查表），綜
    合判斷，於各刑中之最長期以上，各刑合併之刑期（不得逾
    30年）以下，及未逾上述曾定應執行刑加計附表編號23、24
    所示之有期徒刑，定應執行有期徒刑6年2月，經核並未逾越
    法律之外部性界限，亦無明顯濫用裁量權而有違反法律之內
    部性界限之情形，於法尚無違誤。至於抗告意旨所援引其他
    量刑較輕之案件，因個案犯罪態樣、情節輕重、一再干犯之
    態度、行為惡性及反社會人格程度均不相同，所為刑罰之量
    定自屬有別，尚難比附攀引。爰駁回其抗告等旨。經核尚無
    違誤。
三、再抗告意旨就數罪併罰定應執行刑之制度，抒發個人見解，
    並引用其他定刑較輕之案例，指摘第一審定刑過重，不符比
    例及罪刑相當原則，請求重新酌定較輕之刑一節，因個案裁
    量情節不同，無法相互比較。又再抗告人主張其所犯各罪之
    時間密接、各罪之刑均介於1年3月至1年6月，均經第一審法
    院定應執行刑時予以審酌。另其所舉之個人或家庭因素，非
    定應執行刑案件所能審酌，其未具體指摘原裁定究有何違法
    或不當，置原裁定明確之論斷說明於不顧，仍依憑自己主觀
    之意思而主張定刑過重，顯不可採。本件再抗告為無理由，
    應予駁回。
據上論結，應依刑事訴訟法第412條，裁定如主文。
中    華    民    國    111   年     9    月    7     日
                  刑事第六庭審判長法  官  李  英  勇  
                                  法  官  鄧  振  球  
                                  法  官  洪  兆  隆  
                                  法  官  楊  智  勝  
                                  法  官  邱  忠  義  
本件正本證明與原本無異
                                  書記官
中    華    民    國    111   年    9     月    12    日